臺灣臺南地方法院刑事裁定
110年度聲字第1832號
聲  請  人  臺灣臺南地方檢察署檢察官
受  刑  人  徐健浩



上列聲請人因受刑人數罪併罰，有二裁判以上，聲請定其應執行
刑（110年度執聲字第1239號），本院裁定如下：
    主      文
徐健浩所犯如附表所示之罪，所處各如附表所載之刑，應執行有
期徒刑捌年捌月。
    理      由
一、聲請意旨略以：受刑人徐健浩因犯如附表所示違反毒品危害
    防制條例及槍砲彈藥刀械管制條例等案件，經判決確定如附
    表，經受刑人請求，應依刑法第53條及第51條第5款，定其
    應執行之刑，爰依刑事訴訟法第477條第1項聲請裁定等語。
二、裁判確定前犯數罪者，併合處罰之。但有下列情形之一者，
    不在此限：一、得易科罰金之罪與不得易科罰金之罪。二、
    得易科罰金之罪與不得易服社會勞動之罪。三、得易服社會
    勞動之罪與不得易科罰金之罪。四、得易服社會勞動之罪與
    不得易服社會勞動之罪。前項但書情形，受刑人請求檢察官
    聲請定應執行刑者，依第51條規定定之，刑法第50條定有明
    文。又數罪併罰，分別宣告其罪之刑，宣告多數有期徒刑者
    ，於各刑中之最長期以上，各刑合併之刑期以下，定其刑期
    ，但不得逾30年，刑法第51條第5款亦有明文。
三、數罪併罰，有二裁判以上者，依刑法第51條之規定，定其應
    執行之刑；數罪併罰，分別宣告其罪之刑，宣告多數有期徒
    刑者，於各刑中之最長期以上，各刑合併之刑期以下，定其
    刑期；刑法第53條、第51條第5款分別定有明文。數罪併罰
    中之一罪，依刑法規定得易科罰金，若因與不得易科之他罪
    併合處罰結果而不得易科罰金時，原可易科部分所處之刑，
    自亦無庸為易科折算標準之記載，司法院大法官會議解釋第
    144號意旨可參照。另數罪併罰，應依分別宣告其罪之刑為
    基礎，定其應執行刑，此觀刑法第51條規定自明，故一裁判
    宣告數罪之刑，雖曾經定其執行刑，但如再與其他裁判宣告
    之刑定其執行刑時，前定之執行刑當然失效，仍應以其各罪
    宣告之刑為基礎，定其執行刑，不得以前之執行刑為基礎，
    以與後裁判宣告之刑，定其執行刑（最高法院59年度台抗字
    第367號裁定意旨參照）。再法律上屬於自由裁量事項，尚
    非概無法律性之拘束，在法律上有其外部界限及內部界限。
    前者法律之具體規定，使法院得以具體選擇為適當裁判，此
    為自由裁量之外部界限。後者法院為自由裁量時，應考量法
    律之目的，法律秩序之理念所在，此為自由裁量之內部界限
    。法院為裁判時，二者均不得有所踰越。又數罪併罰而有二
    裁判以上，應定其應執行刑之案件，法院所為刑之酌定，固
    屬自由裁量事項，然對於法律之內、外部界限，仍均應受其
    拘束（最高法院91年度台非字第32號、92年度台非字第187
    號判決意旨參照）。
四、經查，本件受刑人因犯如附表所示違反毒品危害防制條例及
    槍砲彈藥刀械管制條例等案件，經法院判處如附表所示之刑
    ，有臺灣高等法院被告前案紀錄表、本院108年度簡上字第3
    75號、108年度簡字第3015號、109年度訴字第152、170、30
    7號、臺灣高等法院臺南分院（下稱臺南高分院）109年度上
    訴字第170號判決各1份在卷可按。又受刑人所犯如附表編號
    1至2、4至5、7所示之罪屬得易科罰金之罪，附表編號3、6
    、8所示之罪則係不得易科罰金之罪，依刑法第50條第1項但
    書第1款、第2項之規定，須經受刑人請求檢察官聲請定其應
    執行刑者，始得依刑法第51條之規定定之。茲受刑人就附表
    所示之罪，業已具狀請求檢察官聲請本院合併定其應執行之
    刑，此有受刑人之聲請書存卷可參，是檢察官聲請定其應執
    行之刑，本院審核認聲請為正當。又依最高法院刑事大法庭
    110年度台抗大字第489號裁定意旨，本件亦已予受刑人表示
    意見之機會。而受刑人所犯如附表編號1至5所示之罪，經臺
    南高分院以109年度聲字第1188號裁定應執行刑有期徒刑4年
    2月在案，有上開被告前案紀錄表、裁定各1份在卷可稽，惟
    徵諸上開說明，受刑人既有附表所示之罪應定其應執行刑，
    則上開所定之應執行刑即當然失效，本院自可更定附表所示
    之罪之應執行刑。是本院定其應執行刑，不得逾越刑法第51
    條第5款所定法律之外部界限，即不得重於附表所示10罪之
    總和（即有期徒刑9年10月），亦應受內部界限之拘束（即
    有期徒刑8年10月）。準此，受刑人所犯如附表所示之罪定
    其應執行刑如主文所示。至附表編號1至2、4至5、7所示之
    刑，原得易科罰金，因與不得易科罰金之他罪併合處罰結果
    而不得易科罰金，自無庸為易科折算標準之記載，附此敘明
    。
五、至於本件就附表編號6宣告刑之併科罰金部分（併科罰金新
    臺幣〈下同〉3萬5,000元，如易服勞役，以1,000元折算1日）
    ，並無數罪併罰而有二裁判以上需定其應執行刑之情形，故
    罰金部分應依其原宣告之刑執行之，附此敘明。　　
六、爰依刑事訴訟法第477條第1項，刑法第53條、第51條第5款
    ，裁定如主文。
中　　華　　民　　國　　110 　年　　11　　月　　23　　日
　　　　　　　　　刑事第十四庭  法　官　林岳葳
以上正本證明與原本無異。
如不服本裁定，應於送達後5日內，向本院提出抗告狀。
　　　　　　　　　　　　　　　　書記官　黃得勝
中　　華　　民　　國　　110 　年　　11　　月　　24　　日


附表：